臺灣臺中地方法院刑事判決
110年度訴字第1371號
聲  請  人  臺灣臺中地方檢察署檢察官
被      告  林玉珠


            沈玉蘭


上  一  人
選任辯護人  廖煜堯律師
            邱俊諺律師
            王朝璋律師
上列被告等因傷害案件，經檢察官聲請簡易判決處刑（109年度
偵字第37214號），本院豐原簡易庭認不宜逕以簡易判決處刑 （
110年度豐簡字第362號），移由本院改依通常程序審理，判決如
下：
    主    文
本件公訴不受理。
    理    由
一、公訴意旨略以：被告林玉珠、沈玉蘭前有嫌隙，被告林玉珠
    於民國109年10月21日12時許，在臺中市○○區○○路000號前，
    因不滿被告沈玉蘭拿出手機對其拍照，而與被告沈玉蘭口角
    爭執，被告林玉珠、沈玉蘭竟各基於傷害人身體健康之犯意
    ，由被告林玉珠持布條、被告沈玉蘭則徒手互毆，致被告沈
    玉蘭受有頭部鈍傷併腦震盪、後頸部、前胸、右手腕、左上
    臂、下背部及右踝挫傷等傷害；被告林玉珠則受有左手擦傷
    之傷害。因認被告林玉珠、沈玉蘭所為，均係犯刑法第277
    條第1項之傷害罪。
二、按檢察官聲請以簡易判決處刑之案件，經法院認為有第451
    條之1第4項但書第3款之情形，即法院於審理後，認應為無
    罪、免訴、不受理或管轄錯誤判決之諭知者，應適用通常程
    序審判之，此觀刑事訴訟法第452條及第451條之1第4項但書
    第3款規定即明。又按告訴乃論之罪，告訴人於第一審辯論
    終結前得撤回其告訴，又告訴經撤回者，應諭知不受理之判
    決，並得不經言詞辯論為之，同法第238條第1項、第303條
    第3款、第307條，亦分別定有明文。
三、本件被告林玉珠及沈玉蘭經檢察官以刑法第277條第1項之傷
    害罪提起公訴，依照同法第287條前段規定係屬告訴乃論之
    罪，茲因被告2人（互為告訴人）於111年2月21日成立和解
    ，並據被告林玉珠於同日，被告沈玉蘭於同年4月13日分別
    具狀撤回告訴，有本院和解筆錄、撤回告訴聲請狀及刑事撤
    回告訴狀各1件在卷足憑，本案顯不合刑事訴訟法第449條所
    定得以簡易判決處刑之案件，應由本院改依通常程序審理，
    爰不經言詞辯論，諭知不受理之判決。
據上論斷，應依刑事訴訟法第452條、第303條第3款、第307條，
判決如主文。
本案經檢察官洪淑姿提起公訴，檢察官賴謝銓到庭執行職務。
中　　華　　民　　國　　111 　年　　4 　　月　　15　　日
                 刑事第五庭    審判長法  官  唐中興
                                     法  官  黃世誠
                                     法  官  黃龍忠 　
以上正本證明與原本無異。
如不服本判決應於收受判決後20日內向本院提出上訴書狀，並應
敘述具體理由；其未敘述上訴理由者，應於上訴期間屆滿後20日
內向本院補提理由書（均須按他造當事人之人數附繕本）「切勿
逕送上級法院」。
告訴人或被害人如不服判決，應備理由具狀向檢察官請求上訴，
上訴期間之計算，以檢察官收受判決正本之日起算。
                                     書記官  華鵲云
中　　華　　民　　國　　111 　年　　4 　　月　　18　　日